【裁判字號】    92,簡上,331
【裁判日期】    921230
【裁判案由】    傷害
【裁判全文】
臺灣臺北地方法院刑事判決                        九十二年度簡上字第三三一號
    上  訴  人
    即  被  告  甲○○  男  四.
右列上訴人即被告因傷害案件，不服本院簡易庭於中華民國九十二年九月十九日所為
九十二年度簡字第二七二○號第一審判決（聲請簡易判決處刑案號：九十二年度偵字
第一三五一三號），提起上訴，本院合議庭為第二審判決如左：
    主  文
上訴駁回。
    事  實
一、甲○○於民國九十二年三月十三日下午二時三十分許，騎乘車牌號碼ＨＺ七—七
    五○號重型機車行經臺北市○○街一六一號附近，因不滿乙○○駕車向其鳴按喇
    叭，即下車與乙○○理論而發生爭執，竟基於傷害人身體之故意，出手毆打乙○
    ○臉部，致乙○○眼鏡破裂（毀損部分未經告訴）並受有臉部撕裂傷二公分之傷
    害。
二、案經乙○○訴請臺北市政府警察局大安分局報請臺灣臺北地方法院檢察署檢察官
    偵查起訴。
    理  由
一、上訴人即被告甲○○具狀提出本件上訴，並未說明上訴理由，惟被告於偵查及原
    審訊問時固坦稱有出手毆打告訴人乙○○成傷之行為，惟矢口否認有何故意傷害
    之犯意，並辯稱：當時告訴人靠近伊之目的是要打伊，伊基於自衛才動手，伊有
    被告訴人徒手毆傷云云，然查：告訴人於原審中到庭結證稱：案發當時，因被告
    騎乘機車突然從巷子裡面衝出來，伊即對被告鳴按喇叭，但被告就下車與搭乘伊
    所駕車輛之簡明郎發生拉扯，伊過去要將二人拉開，被告就一拳過來毆打伊，伊
    即流血等語（見原審卷第一二頁），並有財團法人國泰綜合醫院出具之診斷證明
    書、九十二十一月二十七日所發（九二）管歷字第一三○九號函附病歷資料及告
    訴人所受傷勢照片一張在卷可資佐證，可知被告確有出手毆打告訴人，致告訴人
    受有臉部撕裂傷。另依據被告及告訴人於偵查中供稱，被告身高一百八十二公分
    ，告訴人則身高一百六十公分，二人身高差距懸殊，告訴人基於保護自己安全及
    衡量勝算之考量應無主動出手挑釁之理，且參諸卷附被告之驗傷診斷書及臺北市
    立仁愛醫院九十二年十一月四日所發北市仁醫歷字第○九二六○九一八九○○號
    函附病歷資料，被告係受有顏面擦傷一乘一公分、零點五乘零點五公分、鼻部擦
    傷一乘一公分、右手背擦傷零點五乘零點五公分及左手背擦傷一乘一公分之傷勢
    ，可知被告所受傷勢均為擦傷，與被告所稱遭告訴人徒手毆傷之情顯不相符，尚
    難認被告係出於正當防衛而出手毆傷告訴人。本件事證業已明確，被告犯行堪以
    認定。
二、核被告所為，係犯刑法第二百七十七條第一項之傷害罪。原審依據刑事訴訟法第
    四百四十九條第一項、第三項、第四百五十四條第二項，刑法第二百七十七條第
    一項、第四十一條第一項前段，罰金罰鍰提高標準條例第一條前段、第二條，判
    處被告拘役二十日，如易科罰金，以佰元折算壹日，其認事用法均無不當，量
    刑亦為妥適，被告空言提出上訴，非有理由，應予駁回。
三、按被告經合法傳喚，無正當之理由不到庭者，得不待其陳述，逕行判決，刑事訴
    訟法第三百七十一條定有明文；又依同法第四百五十五條之一第一項、第三項之
    規定，上訴人對簡易判決有不服者，得上訴於管轄之第二審地方法院合議庭，並
    準用同法第三編第一章及第二章之規定。是以本件被告經本院合法傳喚，無正當
    理由不到庭，爰不待其陳述，逕行判決，併此敘明。
據上論斷，應依刑事訴訟法第四百五十五條之一第一項、第三項、第三百七十一條、
第三百六十八條，判決如主文。
本案經檢察官方伯勳到庭執行職務
中      華      民      國    九十二    年     十二     月     三十     日
                              臺灣臺北地方法院刑事第一庭
                                  審判長法  官    陳興邦
                                        法  官    劉亭柏
                                        法  官    唐于智
右正本證明與原本無異。
不得上訴。
                                        書記官    陳俐妙
中      華      民      國    九十二    年     十二     月     三十     日


司法院資訊處製作；財團法人民間司法改革基金會備份。
